【裁判字號】    99,裁,2211
【裁判日期】    990923
【裁判案由】    償還公費
【裁判全文】
最  高  行  政  法  院  裁  定
                                      99年度裁字第2211號
上  訴  人  甲○○
                          送達代收人  乙○○
被 上訴 人  海軍軍官學校
代  表  人  陸經緯
上列當事人間償還公費事件，上訴人對於中華民國99年6月21日
臺北高等行政法院99年度簡字第219號判決，提起上訴，本院裁
定如下：
    主  文
上訴駁回。
上訴審訴訟費用由上訴人負擔。
    理  由
一、按對於適用簡易程序之裁判提起上訴，須經本院許可。前項
    許可，以訴訟事件所涉及之法律見解具有原則性者為限，行
    政訴訟法第235條定有明文。所謂法律見解具有原則性，係
    指該訴訟事件所涉及之法律問題意義重大，而有加以闡釋之
    必要而言。
二、上訴人（即原審被告）係於民國89年9月11日志願就讀政治
    作戰學校專科91年班，於91年8月2日畢業，其間受領津貼、
    主副食費、服裝費、教育訓練費等公費共計新臺幣（下同）
    412,386元。此有國防部海軍司令部暨未服滿現役最少年限
    應賠償公費待遇及津貼計算表2紙可稽。上訴人自政戰學校
    畢業後即分發被上訴人單位任用中尉位階，而依「89年度軍
    事學校正期班、專科班聯合招考新生簡章」第9條第2項專科
    學生服役規定：戰鬥官科（陸軍官校、海軍官校、政戰學校
    、國防醫學院四校）服役6年，惟上訴人於93年度考績列為
    丙等，考核不適服現役，經海軍總司令部（現海軍司令部）
    就上訴人於94年6月1日予以退伍。計上訴人僅服役2年9月29
    日（自91年8月2日至94年6月1日），尚有3年2月（38月）之
    現役未服滿，依國防部93年7月27日修頒「軍事學校預備學
    校軍費生公費待遇津貼發給及賠償辦法」第9條第3項之規定
    ，應依尚未服滿現役最少年限之比例，賠償所受領之公費待
    遇及津貼。故上訴人應賠償217,657元（計算式：412,386元
    ×38/72）。被上訴人（即原審原告）於98年8月21日以高雄
    海軍官校郵局第103號存證信函催告上訴人償還公費，上訴
    人迄未清償給付，被上訴人遂提起本件行政訴訟。原審法院
    以99年度簡字第219號判決命上訴人應給付被上訴人217,657
    元及自99年4月9日起至清償日止，按年息之5％計算之利息
    。
三、本件上訴人（原審被告）對於原審適用簡易程序所為之判決
    ，提起上訴，係以：上訴人於89年9月11日志願就讀北投政
    治作戰學校，入學時並未簽訂任何畢業後未服役滿6年則需
    賠償公費之文件，招生簡章亦無明文規定，按上訴人與上開
    政戰學校所締結者為行政契約，契約之內容按理雙方皆須同
    意方能變動，惟今被上訴人以國防部於92、93年之增修條文
    將責任強制附加至上訴人身上向上訴人求償，實無理由等語
    ，為其論據。惟核其所陳上述理由，仍執與起訴意旨略同經
    原審不採之陳詞，對原判決之適用法律加以爭執，係屬一般
    適用法律之歧異見解，並無所涉及之法律見解具有原則性之
    情事。上訴人提起上訴，依首開規定及說明，不應許可，其
    上訴難謂合法，應予駁回。
四、據上論結，本件上訴為不合法。依行政訴訟法第249條第1項
    前段、第104條、民事訴訟法第95條、第78條，裁定如主文
    。
中    華    民    國    99    年    9     月    23    日
                    最高行政法院第七庭
                        審判長法官  藍  獻  林
                              法官  廖  宏  明
                              法官  張  瓊  文
                              法官  姜  素  娥
                              法官  林  文  舟

以  上  正  本  證  明  與  原  本  無  異
中    華    民    國    99    年    9     月    23    日
                              書記官  彭  秀  玲

司法院資訊處製作；財團法人民間司法改革基金會備份。
